臺灣高等法院臺南分院交通事件裁定　　100年度交抗字第123號
抗　告　人　賴俊安
上列抗告人因違反道路交通管理處罰條例事件，不服臺灣雲林地
方法院交通法庭中華民國100年10月26日裁定（100年度交聲字第
131號），提起抗告，本院裁定如下：
    主  文
抗告駁回。
    理  由
一、抗告意旨以：原裁定理由肆認定抗告人所駕駛之車輛係於紅
    燈亮起2.62秒始輾壓感應線圈，於紅燈亮起3.62秒後復繼續
    前進而有紅燈越線之行為，因認抗告人辯稱前方號誌突然從
    綠燈轉換成黃燈，不慎越過停止線云云，不可採信。惟抗告
    人當時因速限保持在60km/h，在快接近路口時，確實是號誌
    突然從綠燈轉換成黃燈，因後方車輛跟在抗告人車輛後面，
    距離約有3個車身，抗告人直覺反應不能急踩煞車，故於紅
    燈亮起2.62秒緩緩前進，而不慎越線，實因後方有車，不得
    不如此，否則可能導致後方來車追撞，係抗告人無心之過，
    爰依法提出抗告，請求撤銷原裁定等語。
二、按駕駛人駕駛車輛或行人在道路上，應遵守道路交通標誌、
    標線、號誌之指示、警告、禁制規定，並服從執行交通勤務
    之警察或依法令執行指揮交通及交通稽查任務人員之指揮；
    車輛面對圓形紅燈表示禁止通行，不得超越停止線或進入路
    口；汽車駕駛人，駕駛汽車有不遵守道路交通標誌、標線、
    號誌之指示者，而本章各條無處罰之規定者，處900元以上
    1,800元以下罰鍰，道路交通管理處罰條例第4條第1項、第
    60條第2項第3款、道路交通標誌標線號誌設置規則第206條
    第5款第1目分別定有明文。
三、經查：
  (一)抗告人於民國100年6月28日晚上10時51分許，駕駛車牌號碼
    3759-UL號自用小客貨車，行經雲林縣虎尾鎮○○○縣道與博愛
    路口時，不遵守道路交通標線之指示（紅燈超越停止線）之
    違規事由，經雲林縣警察局交通隊員警以科學儀器拍照取證
    後，逕行製單舉發，抗告人不服提出申訴，經原處分機關向
    舉發單位即雲林縣警察局函詢結果，仍認抗告人有前揭違規
    行為，依違反道路交通管理處罰條第60條第2項第3款之規定
    ，裁處異議人罰鍰新臺幣（下同）900元，並有舉發違反道
    路交通管理事件通知單、交通部公路總局嘉義區監理所100
    年9月14日雲監裁字第裁72-KK0000000號裁決書附卷可稽，
    足堪認定。
  (二)雲林縣虎尾鎮○○○縣道與博愛口之近端與遠端均設有號誌燈
    ，路面亦劃設停止線，以供用路人行經路口時判斷路權之歸
    屬；又本案係雲林縣警察局依據感應式線圈微電腦闖紅燈所
    採證之照片舉發，該感應式線圈微電腦闖紅燈照相儀器，其
    感應設計需有違規車輛於紅燈時行駛經過設於地面之感應式
    線圈，其微電腦闖紅燈照相儀器始啟動電腦感知器進而執守
    拍攝動作，而該固定桿照相機係微電腦闖紅燈及超越停止線
    之交通違規取締，感應線是設置在停止線前方與號誌同步運
    行，紅燈號誌亮後經過該感應線時才會感應拍攝，該處之固
    定桿因無執行超速違規取締而不必送檢驗等情，此有雲林縣
    警察局100年9月2日雲警交字第1001301674號函、100年10月
    11日雲警交字第1001302050號函附違規照片在卷可參（見原
    審卷第10-11、18-20頁），是本案逕行舉發所憑之科學儀器
    拍照採證，其正確性堪可憑信。又依前開違規照片上緣數據
    顯示，第1張採證照片違規日期100年6月28日晚間10時51分
    12秒，第1行最右側數值「---」代表拍照時車輛時速為零，
    第2行第3個數值「4.02」，係指黃燈秒長4.02秒，第2行第4
    個數值「002.62」，係指紅燈亮後2.62秒，違規車輛之前輪
    已超過停止線，後輪尚未超過停止線；第2張採證照片違規
    日期為100年6月28日晚間10時51分13秒，第1行最右側數值
    「012」則代表拍照時車輛時速12公里，第2行第3個數值「
    4.02」同為黃燈秒長4.02秒；第2行第4個數值「003.62」，
     係指紅燈亮起後3.62秒，違規車輛所在位置較第1張照片所
    示之位置向前，其前輪已超過停車線，後輪壓在停止線上；
    上開2張照片拍攝時，左側之燈號皆顯示當時為紅燈狀態等
    情，此有前開違規照片在卷足證。是依採證照片上之數據資
    料顯示，舉發路口之黃燈號誌持續時間有4.02秒，足供抗告
    人於紅燈亮起前，停止於該路口之停止線前，待下一次綠燈
    亮起時再行起步，惟抗告人所駕駛之車輛於紅燈亮起後2.62
    秒前車輪已經超越停止線停車，經線圈感應偵測電腦因判讀
    越線而啟動拍攝第1張採證照片，此際違規車輛之後車輪尚
    未越過停止線，惟於1秒之後，即紅燈亮起3.62秒時，違規
    車輛以時速12公里之速度前進，後車輛壓在停止線上，足見
    抗告人確有駕車紅燈越線之違規行為無誤。抗告人辯稱號誌
    突然從綠燈轉換成黃燈，其正以時速60公里前進，恐急踩煞
    車導致後車追撞，不得不緩緩前進云云，尚非可採。
四、綜上所述，抗告人確有於駕車於前開時、地駕車未遵守道路
    交通標線之指示之紅燈超越停止線之違規行為，原處分機關
    依道路交通管理處罰條例第60條第2項第3款之規定，裁處異
    議人罰鍰900元，於法尚無不合，原審認原處分機關所為之
    裁處，並無違誤，因而駁回受處分人聲明異議。本院經核原
    裁定認事用法，並無不當。從而，抗告人猶執上開情詞，指
    摘原裁定不當，請求撤銷原裁定，更為適當裁定，為無理由
    ，應予駁回。
據上論斷，應依道路交通事件處理辦法第25條、刑事訴訟法第41
2條，裁定如主文。
中    華    民    國   100    年    11    月    21    日
                  刑事第二庭    審判長法  官  葉居正
                                      法  官  陳春長
                                      法  官  張桂美
以上正本證明與原本無異。
不得再抗告。
                                      書記官  魏芝雯
中    華    民    國   100    年    11    月    21    日